【裁判字號】    98,易,2097
【裁判日期】    980917
【裁判案由】    妨害秩序等
【裁判全文】
臺灣板橋地方法院刑事判決              98年度易字第2097號
公  訴  人  臺灣板橋地方法院檢察署檢察官
被      告  乙○○
                    現另案於臺灣臺北監獄臺北分監執行
上列被告因妨害秩序等案件，經臺灣板橋地方法院檢察署檢察官
提起公訴（98年度偵字第21482 號），因被告為有罪陳述，經本
院聽取當事人意見後，裁定依簡式審判程序審判，判決如下：
    主  文
乙○○犯恐嚇公眾罪，累犯，處有期徒刑壹年貳月。扣案之不具
殺傷力之CO2 空氣手槍壹支（槍枝管制編號：0000000000號，含
壓縮氣體鋼瓶）、鋼珠拾伍顆、鋼珠貳罐、壓縮氣瓶壹罐，均沒
收。
    事  實
一、乙○○曾於民國92年間，因施用毒品案件，經本院判處有期
    徒刑8 月、4 月，定應執行刑有期徒刑10月確定，94年8 月
    30日執行完畢。94年間，復因施用毒品案件，經本院判處有
    期徒刑1 年確定，同年，又因違反槍砲彈藥刀械管制案件，
    經本院判處有期徒刑1 年8 月確定（另有罰金刑），95年間
    ，再因竊盜案件，經臺灣臺北地方法院判處有期徒刑5 月，
    嗣經上訴駁回確定；其上揭三個有期徒刑，復經臺灣高等法
    院裁定定應執行刑有期徒刑2 年10月確定，並自94年8 月31
    日起執行，於96年間，因遇中華民國96年罪犯減刑條例施行
    ，上述之1 年、5 月有期徒刑，經臺灣高等法院裁定減為有
    期徒刑各6 月、2 月又15日，並與不應減刑之有期徒刑1 年
    8 月部分，經同院裁定定應執行刑有期徒刑2 年3 月確定，
    96年11月20日執行完畢（另罰金刑部分，因易服勞役，執行
    至96年12月31日，起訴書記載為97年6 月20日執行完畢，係
    誤載）。乙○○另於98年4 、5 月間因施用毒品、違反槍砲
    彈藥刀械管制條例等案件，經臺灣板橋地方法院檢察官偵查
    ，並先後向本院提起公訴或聲請簡易判決處刑。
二、詎乙○○猶不知悔改，於98年7 月1 日18時58分許，駕駛車
    號9766- PC自小客車，搭載不知情之其女友陳秀真及不知情
    之友人吳明哲、徐志雄，沿臺北縣土城市○○路往臺北縣中
    和市方向行駛，途經臺灣板橋地方法院檢察署（門牌號碼為
    臺北縣土城市○○路138 號，建築物臨土城市○○路）及本
    院（門牌同為臺北縣土城市○○路138 號，建築物位於臺北
    縣土城市○○路與青雲路交岔路口）時，因不滿其施用毒品
    及槍砲彈藥刀械管制條例等案件遭檢、院偵審，且當日心情
    不佳，明知面臨臺北縣土城市○○路之臺灣板橋地方法院檢
    察署偵查大樓（下簡稱：甲○偵查大樓）及本院法庭大樓內
    及大門處，當時尚有諸多民眾或法警正洽公或值勤，竟仍基
    於恐嚇公眾及毀損之犯意，於駕駛上開自小客車行進中，在
    當日18時58分50分許至59分01秒之間，自該車駕駛座旁車窗
    處，持屬其所有經鑑定未具殺傷力之CO2 空氣手槍1 支（槍
    枝管制編號：0000000000號），裝填鋼珠（直徑6mm） ，以
    內裝之壓縮氣體鋼瓶之氣體為發射動力，接續朝甲○偵查大
    樓及本院法庭大樓面向金城路之大門處射擊鋼珠，造成臺灣
    板橋法院檢察署管理之甲○偵查大樓大門左側玻璃（高度62
    公分、距左側門框20公分位置）、及由本院管理之本院法庭
    大樓大門右側玻璃（高度159 公分、距右側門框25公分），
    均遭鋼珠擊中而碎裂損壞（未貫穿），致令不堪用，並使洽
    公不特定民眾受驚嚇，以此加害生命、身體、財產之事恐嚇
    公眾，致生危害於公安。乙○○隨後於同年月8 日17時45分
    許，至其友人陳志隆（經檢察官為不起訴處分）位於臺北縣
    土城市○○路○ 段105 巷1 號1 樓住處，將前開不具殺傷力
    之CO2 空氣手槍1 支（槍枝管制編號：0000000000號，含壓
    縮氣體鋼瓶）及鋼珠15顆交由陳志隆保管。嗣經警根據槍擊
    現場及附近路口之監視錄影畫面進行分析比對，查得車號97
    66 -PC號自小客車之駕駛人涉有重嫌，經檢警追查當時之該
    車駕駛人為乙○○，先於同年月8 日18時許，經警徵得陳志
    隆之同意，在陳志隆上開住處搜索扣得前揭不具殺傷力之CO
    2 空氣手槍1 支（槍枝管制編號：0000000000號，含壓縮氣
    體鋼瓶）及鋼珠15顆，並於8 日同日18時許，在臺北縣土城
    市○○路○ 段105 巷底查獲乙○○，且於當日18時30分許，
    在停於明德路93巷口之車號9766-PC 自小客車內，扣得屬乙
    ○○所有原供其上揭犯罪預備之鋼珠2 罐、壓縮氣瓶1 罐，
    而查悉上情。
三、案經臺北縣政府警察局土城分局報告及管理機關臺灣板橋地
    方法院、臺灣板橋地方法院檢察署提出告訴，由臺灣板橋地
    方法院檢察署檢察官偵查起訴。
    理  由
一、訊據被告乙○○對前揭事實坦承不諱，核與證人陳秀貞、吳
    明哲、徐志雄、陳志隆各於警詢、偵查時證述之情節相符，
    復經證人即本院當日值勤法警田賢德於警詢中證述本院法庭
    大樓大門玻璃遭擊破之情形在卷，且有卷附之初步現場勘查
    報告（含所附照片）、道路監視錄影畫面翻拍照片、搜索扣
    押筆錄及扣押物品目錄表各2 份、車號9766- PC自小客車搜
    索照片13幀、臺灣板橋地方法院檢察署大樓監視器翻拍畫面
    4 幀、臺北縣政府警察局土城分局98年8 月20日北縣警土刑
    字第0980030158號函檢送之本案現場勘察報告（含照片），
    暨扣案之經鑑定不具殺傷力之CO2 空氣手槍1 支（槍枝管制
    編號：0000000000號，含壓縮氣體鋼瓶）、鋼珠15顆、鋼珠
    2 罐、壓縮氣瓶1 罐，可資佐證。本件事證明確，被告前揭
    犯行，均洵堪認定。
二、核被告本案所為，係犯刑法第151 條之恐嚇公眾罪及同法第
    354 條之普通毀損罪。被告對位於同一門牌號碼內之政府機
    關，在極短之時間內持空氣槍射擊數次，顯係基於單一持續
    之犯意，利用同一機會接續為同一性質之行為，自屬接續犯
    。被告以一個接續之射擊行為而觸犯前揭數罪名，為想像競
    合犯，應依刑法第55條規定，從一重之恐嚇公眾罪處斷。被
    告有事實欄一所示之有期徒刑執行完畢之紀錄，有臺灣高等
    法院被告前案紀錄表1 份在卷可稽，被告於5 年內故意再犯
    本件有期徒刑以上之罪，依刑法第47條第1 項之規定，構成
    累犯，應加重其刑。爰審酌被告有前述前科紀錄，有臺灣高
    等法院被告前案紀錄表在卷可考，素行不佳，僅因心情低落
    及對自己案件被偵查、起訴之不滿，而持空氣手槍射擊偵審
    機關，目無法紀，且造成人心不安，影響社會治安甚鉅，本
    應重量刑，惟念其事後坦承犯行，態度尚可等一切情狀，量
    處如主文所示之刑，以資懲戒。扣案之不具殺傷力之CO2 空
    氣手槍1 支（槍枝管制編號：0000000000號，含壓縮氣體鋼
    瓶）、鋼珠15顆、鋼珠2 罐、壓縮氣瓶1 罐，屬被告所有，
    分別供本案犯罪之用或預備之用，為被告供承在卷，依刑法
    第38條第1 項第2 款之規定，宣告沒收。
據上論斷，應依刑事訴訟法第273 條之1 第1 項、第299 條第1
項前段，刑法第151 條、第354 條、第55條、第47條第1 項，刑
法施行法第1 條之1 第1 項、第2 項前段，判決如主文。
本案經檢察官陳怡親到庭執行職務。
中    華    民    國    98    年    9     月    17    日
                  刑事第一庭    法  官  王復生
以上正本證明與原本無異
如不服本判決應於送達後10日內向本院提出上訴狀
                                書記官  張惠芳
中    華    民    國    98    年    9     月    22    日
附錄本案論罪科刑法條全文：
中華民國刑法第151條
（恐嚇公眾罪）
以加害生命、身體、財產之事恐嚇公眾，致生危害於公安者，處
2年以下有期徒刑。


司法院資訊處製作；財團法人民間司法改革基金會備份。
